臺灣高等法院刑事判決　　　　　　　　99年度上易字第2293號
上　訴　人
即　被　告　成田聖箴　原名成.
上列上訴人因家暴妨害名譽案件，不服臺灣士林地方法院99年度
易字第154號，中華民國99年8月23日第一審判決（聲請簡易判決
處刑起訴案號：臺灣士林地方法院檢察署99年度偵字第4240號）
，提起上訴，本院判決如下：
    主  文
上訴駁回。
    事實及理由
一、本案經本院審理結果，認原審以上訴人即被告成田聖箴所為
    ，係犯刑法第309條第1項之公然侮辱罪，而量處拘役20日，
    並諭知如易科罰金以新臺幣1千元折算1日之標準。其認事用
    法及量刑均無不當，應予維持，並引用原審判決書記載之事
    實（其中「他媽」應更正為「他媽的」）、證據及理由（如
    附件）。
二、被告上訴意旨略以：告訴人成賜龍站在家門口，伊在家中客
    廳，不是公開場所，伊承認有講原判決所載的那些話，但有
    前因後果，因2人間恩怨已經20幾年，伊並非無緣無故罵他
    ，伊承認有罪，希望伊與告訴人恩怨到此為止，請求判處緩
    刑等語。
三、經查：
  (一)被告雖係自住處隔著鐵門隔柵，對站立在外之告訴人出言辱
    罵「不要臉」、「神經病」、「他媽的」等言詞，然參酌被
    告住處鐵門（隔柵）與庭院柵欄式小鐵門僅距離1.5公尺，
    小鐵門之高度僅至大腿之間，小鐵門外側即緊臨開放空地、
    人行道，小鐵門距離馬路邊線約為5.5公尺等情，有現場照
    片、臺北市政府警察局北投分局民國99年6月28日北市警投
    分刑字第09931279700號函送之現場圖（見原審卷第102、10
    8至111頁）、承辦員警閻學禮檢送之職務報告（見原審卷第
    116、119至123頁）及被告提出之現場照片（見原審卷第138
    -1頁）等附卷可稽，可見案發當時告訴人所站立之位置係於
    被告住處鐵門外小鐵門、人行道附近之開放空間，且自告訴
    人錄影內容可證案發當時確有路人行經該處，亦有原審勘驗
    筆錄可參（見原審卷第133頁反面），足證告訴人站立之位
    置確係不特定人可共見共聞之公開場所甚明。又被告自住處
    內隔著鐵門隔柵對外辱罵告訴人之聲響確實可達告訴人所站
    立之位置，此觀告訴人手持錄影機即能清晰錄得被告之聲音
    及內容即明，益徵被告對告訴人辱罵前揭言詞確實可令不特
    定人所共見共聞，已該當「公然」之程度無疑。再者，衡諸
    前揭「不要臉」、「神經病」、「他媽的」等言詞，就一般
    人之觀念及感受而言，確已屬足以貶抑他人人格之語詞。綜
    上所述，被告前揭所辯，尚不足據為對其為有利之認定。是
    被告猶執前詞上訴否認犯罪，請求撤銷改判，為無理由，應
    予駁回。
  (二)至起訴書另記載被告尚公然對告訴人說：「你是鬼」一語，
    檢察官於原審99年8月9日審判時，業已表示減縮捨棄而更正
    之，並依原審勘驗錄音光碟結果，請原審審酌被告有對告訴
    人說：「神經病」一詞（見原審卷第149、150頁）。檢察官
    當庭以言詞所為之上開更正，於本件事實認定、法律評價不
    生影響。又衡之告訴人雖已撤回其對被告提出之民事損害賠
    償事件，業經本院向臺灣士林地方法院士林簡易庭調取99
    年度士簡調字第668號案件核閱無訛，惟被告迄未能取得告
    訴人之諒解，亦據告訴人於本院審理時陳述明確，並提出書
    狀附卷供參（見本院卷第115頁反面、117至123頁），則被
    告事後既未能以金錢賠償以外之方式彌補對告訴人造成之損
    害，復無事證足認其確實已知所悔悟、有所反省，而無再犯
    之虞，自不宜遽予宣告緩刑，均附此敘明。
據上論斷，應依刑事訴訟法第368條、第373條，判決如主文。
本案經檢察官洪威華到庭執行職務。
中    華    民    國   100    年    1     月    18    日
                     刑事第五庭  審判長法  官  李英勇
                                       法  官  白光華
                                       法  官  崔玲琦
以上正本證明與原本無異。
不得上訴。
                                       書記官  馬佳瑩
中    華    民    國   100    年    1     月    19    日